Inventaris van het archief van het Militair Gezag in Zuid-Holland, 1944-1947
Nationaal Archief, Den Haag
Militair Gezag in Zuid-Holland
Militair Gezag ZH
1944-1947
3425
21.00 meter; 913 inventarisnummers.
Normale geschreven, getypte en gedrukte documenten, geen bijzondere handschriften.
Nationaal Archief, Den Haag
Districts Militaire Commissaris te Brielle
Districts Militaire Commissaris te Delft
Districts Militaire Commissaris te Dordrecht
Districts Militaire Commissaris te Gouda
Districts Militaire Commissaris te Leiden
Districts Militaire Commissaris te Rotterdam
Districts Militaire Commissaris te 's-Gravenhage
Grensvak West van het korps grensbewaking E
Havencommissariaat te Rotterdam
Provinciale Militaire Commissaris van Zuid-Holland
Het Militair Gezag (MG) was verantwoordelijk voor alle aspecten van het binnenlands bestuur. Kwesties waarmee het MG Zuid-Holland te maken kreeg betroffen onder meer: de verhouding tussen MG en het verzet, het oppakken van foute Nederlanders, interneringskampen (waaronder kamp Spijkerboor), de eerste pogingen tot zuivering van het overheidsapparaat (inclusief de politie), de aanzetten tot rechtsherstel, het opbouwen van de Politieke Opsporingsdiensten (POD), het opruimen van mijnen, het herstel van oorlogsschade (waaronder het weer bedrijfsklaar maken van de haven van Rotterdam), de Gewestelijke Arbeidsbureaus, de repatriëring en de hulpverlening aan het westen van het land (het zogenoemde B2-gebied dat onder de Hongerwinter had geleden). Het archief bevat stukken van de Districts Militaire Commissarissen (DMC) te Brielle, Delft, Dordrecht, Gouda, Den Haag, Leiden en Rotterdam. Ook zijn er stukken van de grensbewaking in alle Nederlandse zeehavens, van Delfzijl tot Terneuzen.
Archiefvorming
Geschiedenis van het archiefbeheer
De verwerving van het archief
De rechtstitel is (nog) onbekend.
Inhoud en structuur van het archief
MAISAO-WOTAP; 3.09
Inhoud
Het archief bevat stukken van de Districts Militaire Commissarissen (DMC) te Brielle, Delft, Dordrecht, Gouda, Den Haag, Leiden en Rotterdam. Bovendien stukken van de grensbewaking in alle Nederlandse zeehavens. Het MG Zuid-Holland droeg de verantwoording voor de grensbewaking in de zeehavens van Delfzijl tot Terneuzen.
Selectie en vernietiging
De selectie is uitgevoerd aan de hand van selectiecriteria aangeleverd door het ARA en verstrekt als bijlage bij het 'Bewerkingsplan voor de Archieven van het Militair Gezag'.
Ordening van het archief
De hoofdindeling van de archieven volgt in principe de registratuurcode voor militaire commissariaten. Deze hoofdindeling ziet er als volgt uit:
Archief van de Provinciale Militaire Commissaris (P.M.C.) en Afdelings Militaire Commissaris (A.M.C.)
Districts Militaire Commissaris (D.M.C.) Brielle
D.M.C. Delft
D.M.C. Dordrecht
D.M.C. Gouda
D.M.C. Den Haag
D.M.C. Leiden
D.M.C. Rotterdam
D.M.C. Rotterdam, afdeling Schiedam
Districts Havencommissaris Rotterdam
Grensvak West van het Korps Grensbewaking E.
Commissariaat Noodvoorziening B.2; districten
De rubriek 1. is verder onderverdeeld in drie archiefblokken, t.w.
1.1 P.M.C. Quarles van Ufford (4 september 1944 - 31 juli 1945)
1.2 P.M.C. Bloemarts (1 augustus - 26 september 1945)
A.M.C. Bloemarts (1 oktober - 24 november 1945)
1.3 De afwikkeling
De rubrieken 2. - 9. van de D.M.C.'s hebben een onderverdeling in secties en bureaus.
Voor de hoofdrubriek 11. Grensvak West geldt een afzonderlijke indeling:
11.1 STAFBUREAU
11.1.1 Algemeen
11.1.2 Bijzonder
11.1.2.1 Organisatie
11.1.2.2 Financiën
11.1.2.3 Personeel
11.1.2.4 Rapportage
11.1.2.5 Taak
11.2 ONDERDELEN
11.2.01 Compagnie Amsterdam
11.2.02 Compagnie Rotterdam
etc.
De archiefbescheiden onder rubriek 12. Commissariaat Noodvoorziening zijn afkomstig uit het archief van de Staf Militair Gezag en in 1998 aan de archieven van het Militair Gezag Zuid-Holland toegevoegd. Bij de indeling van deze rubriek is gebruik gemaakt van de oude orde van het archief.
Ook de archiefbescheiden onder rubriek 4.17.1 de verbindingsofficier tussen het Militair Gezag en de zuiveringscommissies zijn afkomstig uit het archief van de Staf Militair Gezag. Het is achter het archief geplaatst en onder inventarisnummer 913 in de inventaris opgenomen.
Aanwijzingen voor de gebruiker
Openbaarheidsbeperkingen
Deels openbaar, deels beperkt openbaar (A). Voor raadpleging van stukken jonger dan 75 jaar, met betrekking tot nog levende personen, is toestemming van de directeur Nationaal Archief vereist.
Materiële beperkingen
Aanvraaginstructie
Openbare archiefstukken kunnen online worden aangevraagd en gereserveerd. U kunt dit ook via de terminals in de studiezaal van het Nationaal Archief doen. Om te kunnen reserveren dient u de volgende stappen te volgen:
U maakt een profiel aan op www.gahetna.nl, en logt vervolgens in
Via de archiefinventaris (alleen de beschrijvingen met rode nummers) selecteert u het gewenste archiefstuk door op de knop 'Reserveren' te klikken
In het volgende scherm geeft u aan op welke dag u het archiefstuk wilt inzien
Indien u zich bevindt in de studiezaal en een tafelnummer heeft ontvangen kunt u dit nummer vermelden. Als u geen tafelnummer heeft kunt u tafelnummer 777 laten staan
Vervolgens bevestigt u uw reservering door deze te versturen.
Verwant materiaal
Beschikbaarheid van kopieën
Bijlagen
Concordans van oud doosnummer naar inventarisnummer
A.M.C./P.M.C./afwikkeling: Inventarisnummers 001 - 207
D.M.C. Brielle: Inventarisnummers 208 - 269
D.M.C. Delft: Inventarisnummers 270 - 305
D.M.C. Dordrecht: Inventarisnummers 306 - 437
D.M.C. Gouda: Inventarisnummers 438 - 494
D.M.C. Den Haag: Inventarisnummers 495 - 554
D.M.C. Leiden: Inventarisnummers 555 - 604
D.M.C. Rotterdam: Inventarisnummers 605 - 720
D.M.C. Rotterdam, afdeling Schiedam: Inventarisnummers 721 - 744
D.H.C. Rotterdam: Inventarisnummers 745 - 751
Grensvak West: Inventarisnummers 752 - 834
1 747
1 211
1 764
1 605
1 1
1 443
1 500
1-2 495
1-2 563
1 270
1-4 327
1 A 3
1 B 4
1 C 5
1 D 6
2 447
2 763
2 748
2 612
2 448
2 13
2 445
2 446
2-3 273
2 214
3 565
3 749
3 499
3 444
3 21
3 218
3-5 752
4 451
4 750
4 24
4 496
4 272
4-5 564
4-5 215
5 751
5 460
5 271
5-6 498
6 452
6 273
6 217
6 796
6 566
6 15
6 745
6 331
6-8 623
7 216
7 502
7 563
7 335
7 767
7 746
7 278
7 19
7 449
8 510
8 337
8 20
8 274
8-9 214
8-10 453
8-10 766
9 509
9 277
9 17
9 325
9-10 624
9 626
10 508
10 326
10 276
10-11 213
11 450
11 25
11 503
11 279
11 765
12 515
12 453
12 281
12 23
12 330
12 219
12-13 626
12-13 512
13 455
13 461
13 328
13 16
13 280
13 226
14 14
14 284
14 329
14-17 225
14-15 627
14-15 514
15 282
15 19
15 449
15-17 342
16 513
16 456
16 22
16 283
16-17 632
17 458
17 18
17 511
18 457
18 517
18 223
18 338
18-19 287
18-20 630
19 454
19 19
19-20 526
19 222
20 289
20 11
20 340
20-21 464
21 288
21 344
21 525
21-22 222
21-22 631
21-23 563
22 345
22 9
22 462
22 523
22-23 290
23 341
23 463
23 522
23 221
23-24 625
24 527
24 291
24 10
24-28 568
24-29 336
24-32 224
25 528
25 466
25 293
25 635
26 7
26 529
26 469
26 292
26 636
26-31 784
27 628
27 471
27 294
27 12
28 635
28 533
28 295
28-30 26
28-30 470
29 536
29 28
29 633
29-30 296
30 350
30 535
31 297
31 472
31 32
31 534
31 629
31 352
32 538
32 351
32 298
32 474
32-33 30
32-33 570
32-35 634
33 347
33 475
33 230
33 300
33 571
33 537
33-34 229
34 574
34 299
34 539
34 476
34 346
34 29
35 352
35 30
35 301
35 540
35 477
35-36 573
35 A 33
36 302
36 229
36 542
36 478
36 38
36 332
36-39 635
37 270
37 334
37 36
37 353
37 575
37 479
37-38 541
38 480
38 303
38 37
38 332
38 579
38 231
38 A, B 41
39 234
39 333
39 304
39 543
39 481
40 275
40 236
40 482
40 43
40 637
40 544
40-43 582
40-44 343
40 A 233
41 45
41 237
41 305
41 545
41 622
41 483
42 48
42 239
42 494
42 270
42 638
42 546
43 285
43 50
43 490
43 547
43-46 639
44 581
44 51
44 487
44 286
44 241
44-46 498
45 348
45 53
45 569
45 583
45 240
45 489
46 584
46 488
46 49
46 339
47 52
47 485
47 349
47-48 548
47-50 244
47-49 586
47-50 640
48 354
48 465
48 54
49 486
49 553
49-51 55
49-52 358
50 554
50 585
50 492
51 489
51 587
51 242
52 643
52 552
52 588
52 243
52 491
52 493
52 58
53 59
53 245
53 484
53 591
53 551
53 642
53-54 355
54 589
54 489
54 644
54 56
54 249
54-55 549
55 590
55 247
55 641
55 61
55-56 357
55-59 439
56 248
56 498
56 592
56 645
56 60
57 593
57 57
57 511
57 231
57 356
58 62
58 359
58 516
58 594
58 246
58-59 646
59 361
59 511
59 250
59 595
59-61 63
60 596
60 519
60 360
60 251
60 648
60-64 440
61 597
61 252
61 372
61 647
62 65
62 520
62 365
62 649
62 598
62 253
63 254
63 603
63 64
63 735
63-65 497
64 255
64 599
64 66
65 601
65 67
65 657
65 257
65 256
65-68 441
65 A 70
66 604
66 656
66 258
66 501
66 71
66 A 72
67 651
67 370
67 262
67 107
67 73
67-68 600
68 371
68 532
68 259
68 74
68-70 662
69 530
69 438
69 75
69 210
69-71 557
69-71 376
70 442
71 467
71-73 663
71-73 265
72 377
72 468
72-74 558
73 76
73 550
73 379
73 473
74 375
74 260
74 378
74-75 664
75 264
75 374
75 77
75 559
76 373
76 86
76 782
76 572
76 531
76 567
76 267
76 555
76 561
76 665
77 556
77 785
77 386
77 669
77 205
77 269
77 Geheim e.a. 560
78 266
78 559
78 667
78-79 385
78-80 2
78-81 771
79 261
79 674
79 580
80 263
80 578
80 666
80 Geheim 101
81 31
81 268
81 383
81 668
82 673
82 220
82-84 27
82 380
82-86 772
83 384
83 676
83-86 227
83 Geheim 92
84 668
84 382
85 670
85 602
85 381
85 671
85 672
85 82
86 380
86 677
86 Geheim 89
87 228
87 389
87 577
87 675
87-88 771
87-88 82
88 388
88-90 208
88-89 576
89-90 681
89 387
89-90 772
90 83
90-91 391
91 78
91 679
91-93 209
92 392
92 786
92 A 681
93 770
93 80
93 681
93-95 387
94 34
94 678
94-97 212
94-95 787
95 680
95 79
96 788
96 390
96 84
96 A 742
97 783
97 393
97-99 682
98 396
98 769
98 235
99 85
99 232
99 395
99 774
100-102 394
100-102 683
103 81
103 401
103-104 684
104 399
105 398
105 683
105, Geheim (diverse mappen) 87
106 8
106-107 397
106-109 685
106, geheim 81 105
107-110 104
108 400
109 402
110 409
110 686
111 504
111 687
111-112 407
112 505
112-113 691
113 506
113 405
114 406
114 507
114 690
115 405
115 689
115-116 103
116 408
116-118 688
117 404
117 102
118 106
118-119 403
119 693
119-120 111
120 694
120 A 140
120 412
121 413
121 692
121 115
121 116
122 412
121 112
122-123 114
123 171
123-124 411
123-124 695
124-127 110
125 706
125 410
125 696
126 701
126 414
127 697
127 415
128-129 700
128-129 416
128-130 108
130 417
130 704
131 700
131 423
131-132 109
132 424
132 699
133 705
133 134
134 136
134 703
135 121
135 118
135 698
136 122
136 422
136 702
136 124
137 421
137 123
137 125
137-138 606
138-139 120
139-141 608
140 119
141 418
141-143 120
142 425
142-144 609
143 420
143-145 117
144 419
145 317
145-146 610
146 318
146 131
147 130
147 319
148 316
148 134
149 614
149 128
150 306
150 608
150 609
150 610
150 129
151 126
151 127
151 607
151-152 427
152 611
152 112
153 124
153 613
153-154 429
155 137
155 621
155 432
156 135
156-157 428
156-159 713
157-160 132
158 430
158 A 426
159 431
160 719
161 713
161 437
162 435
162 720
163 436
163-165 133
164 718
164 434
165-167 433
165-170 717
166 35
167 113
168-171 138
168-169 307
169 774
170-173 308
170 775
171 716
172 142
172 715
173 708
173-175 141
174 714
174-176 309
175 709
175 636
175 707
175 712
175 710
176 139
176 617
176 518
176 521
176 A 618
177 619
177-180 310
177 143
178 620
178-179 144
179 616
180 729
180-181 311
181 42
181 723
181 724
181 722
181 725
182 731
182 726
182 732
182 730
182 728
182 733
182 145
182 727
183 721
183 524
183-184 312
184 735
184-185 39
185-187 313
185-189 734
188-191 314
190-191 737
192 739
192-193 315
193 740
193 741
194 738
195 744
196-197 743
198 652
198-200 320
199 653
200 40
201 322
201 37
202 324
202 148
203 323
203 146
203-204 147
204 321
205 368
205-206 151
206 362
206 154
207 367
208 363
208 54
209-210 155
211 161
211 158
212 159
214 156
215 162
215 659
215 160
216 660
217 157
218 155
218-222 650
219 163
220 164
221 165
222 364
222 166
223 68
223 366
224 167
225 69
226 168
227 170
228 169
228 369
230-231 172
233 88
233 2
234 91
235-236 175
236 185
237-239 174
239 736
240 201
241 177
241 661
243 82
243 173
244 181
244 658
245 182
249-250 180
252 775
253 776
254 178
255-256 654
255-256 183
257 94
258 95
259 655
259 99
260 650
260 97
261 100
262 173
263 143
276 196
277 195
280-281 207
282 206
283 186
284 199
286 199
287-288 198
289 202
289 197
290 204
290 179
291-292 203
295 200
296 187
297 96
298 98
299-300 192
301 191
327 776
328 777
329 194
329 149
330 193
330 152
336 47
337 153
343 47
346 46
347 150
348 149
349 44
349 150
349 190
350 176
360 189
374 238
398 777
399 459
399-468 778
469-548 779
549-628 780
629-694 781
695-696 773
697-701 755
702-705 756
706-708 757
709-711 758
712-714 759
714-716 760
717-720 761
721 795
722-723 754
724 753
724 793
725-733 791
734-741 792
742 789
743 794
744 790
745 768
746-747 797
762-763 798
764 799
765 800
767-770 801
775 811
776-779 806
780-782 807
783-786 808
787 805
787 807
788 808
790 809
791-793 818
822-824 802
825 803
826 802
827 803
828 804
831-834 820
835-836 819
836 821
837 822
838-840 815
841-842 816
844 814
845 813
845 a 812
846 817
847-849 826
850-851 827
852-853 825
854 824
855-856 829
858 823
872 832
873 828
874 833
875-877 830
878 831
879 834
Beschrijving van de series en archiefbestanddelen
- PROVINCIALE MILITAIRE COMMISSARIS VOOR ZUID-HOLLAND EN AFDELINGS MILITAIRE COMMISSARIS VOOR ZUID-HOLLAND EN ZEELAND, 1
  - Provinciale Militaire Commissaris Quarles van Ufford 4 september 1944 - 31 juli 1945, 1.1
    - Secretariaat, 1.1.01
      - Ingekomen en doorslagen van uitgaande stukken, 1945; 1-2; 1 pak en 1 omslag
        - Afdeling Kabinet, 1
        - Afdeling Secretariaat, 2; pak
      - Ingekomen rapporten van de districts militaire commissarissen, 1945; 3-6; 4 omslagen
        - Delft, 3
        - Dordrecht, 4
        - Gouda, 5
        - Leiden, 6
    - Sectie I - Binnenlands Bestuur, 1.1.02
      - Ingekomen en doorslagen van uitgaande stukken, 1945; 7; 1 omslag
      - Weekrapporten, 1945; 8; 1 omslag
      - Stukken betreffende de aanstelling van burgemeesters, 1945; 9; 1 omslag
      - Stukken betreffende het doorzenden van verzoeken tot het uitgeven van publicaties aan de sectie I van de Staf Militair Gezag, 1945; 10; 1 omslag
      - Stukken betreffende het voorzien in tijdelijke bestuursfuncties en bemoeiingen van de Binnenlandse Strijdkrachten met het binnenlands bestuur, 11
      - Rapporten van de Contact Officier Illegaliteit, 1945; 12; 1 omslag
      - Stukken betreffende zuivering van personen werkzaam bij de overheid, 1945; 13-25; 13 omslagen
        - Algemeen, 13
          Openbaarheid beperkt tot 1 januari 2021
        - Arbeidsbureaus, 14
        - Colleges van burgemeester en wethouders, 15
        - Departementen, 16
        - Distributiekantoren, 17
        - Koninklijke Marechaussee, 18
        - Onderwijsinstellingen, 19
        - Politie, 20
        - Provincie Zuid-Holland, 21
        - Rijksbelastingdienst, 22
        - Rijksbureaus, 23
        - Rijksinstellingen, 24
        - Waterschappen, 25
    - Sectie II - Juridische Zaken, 1.1.03
      - Ingekomen en doorslagen van uitgaande stukken, 1945; 26; 1 pak
      - Ingekomen en doorslagen van uitgaande stukken betreffende het rechtsherstel, 1945; 27; 1 pak
      - Stukken betreffende de behandeling van aanvragen voor wapens of wapenvergunningen, 1945; 28; 1 omslag
      - Stukken betreffende de benoeming van tijdelijke rechters en leden van tribunalen, 1945; 29; 1 omslag
      - Stukken betreffende de vervolging en inbewaringstelling van politiek verdachten, 1945; 30; 1 pak
      - Stukken betreffende de werkzaamheden van het Militair Commissariaat voor het Rechtsherstel, 1945; 31; 1 omslag
      - Stukken betreffende een huisuitzetting te Wassenaar, 1945; 32; 1 omslag
      - Rapporten en verslagen, 1945; 33; 1 omslag
      - Stukken betreffende het beheer van oorlogsbuit, 1945; 34; 1 omslag
      - Stukken betreffende het opstellen van richtlijnen voor de betekenis van de term collaboratie, 1945; 35; 1 omslag
    - Sectie III - Politie, 1.1.04
      - Ingekomen en doorslagen van uitgaande stukken, 1945; 36; 1 omslag
      - Rapporten, 1945; 37; 1 omslag
      - Stukken betreffende de opsporing van Duitsers en vermeende N.S.B.-ers, 1945; 38; 1 omslag
      - Stukken betreffende de zuivering van het personeel van diverse politiekorpsen, 1945; 39; 1 pak
      - Stukken betreffende het verzamelen van gegevens van het aantal te bewaken gevangenkampen, dumps, opslagplaatsen voor meubelen en controleposten voor verkeer, alsmede een schatting van de benodigde manschappen, 1945; 40; 1 omslag
      - Rapporten van Politie Reserve Nederland, 1945; 41; 1 omslag
      - Stukken betreffende zuivering van de Koninklijke Marechaussee, 1945; 42; 1 omslag
    - Sectie IV - Brandweer en luchtbescherming, 1.1.05
      - Stukken betreffende de opsporing en opruiming van mijnen, bommen, munitie en andere explosieven, 1945; 43; 1 omslag
    - Sectie V - Financiën, 1.1.06
      - Accountantsrapporten, 1945; 44; 1 omslag
      - Ingekomen en doorslagen van uitgaande stukken, 1945; 45; 1 omslag
      - Saldibalansen van de districts militaire commissarissen en een gecombineerde saldibalans van het Militair Gezag Zuid-Holland per 30 juni, 1945; 46; 1 omslag
      - Begrotingen van de politieke opsporingsdiensten, kampen, kindertehuizen en de Advies Commissie Militaire Commissaris over de periode mei-december, 1945; 47; 1 omslag
      - Instructies voor de financiële administratie, 1945; 48; 1 omslag
    - Sectie VI - Economische zaken, 1.1.07
      - Ingekomen en doorslagen van uitgaande stukken betreffende diverse onderwerpen, 1945; 49-53; 5 omslagen
        - Benzine, olie en smeermiddelen, 49
        - Economische aangelegenheden, 50
        - Handel en nijverheid, 51
        - Tuinbouwaangelegenheden, 52
        - Voedselvoorziening en distributie, 53
      - Rapporten, 1945; 54; 1 omslag
    - Sectie VII - Transport, 1.1.08
      - Ingekomen en doorslagen van uitgaande stukken betreffende diverse onderwerpen, 1945; 55-61; 1 pak en 6 omslagen
        - Algemeen, 55; pak
        - Handwagens en bakfietsen, 56
        - Luchttransport, 57
        - Motorrijwielen, 58
        - Paarden, 59
        - Transport Militair Gezag, 60
        - Veerdiensten, 61
    - Sectie VIII - Volksgezondheid, 1.1.09
      - Ingekomen en doorslagen van uitgaande stukken, 1945; 62; 1 omslag
    - Sectie IX - Openbare werken, 1.1.10
      - Ingekomen en doorslagen van uitgaande stukken, 1945; 63; 1 omslag
      - Rapporten, 1945; 64; 1 omslag
      - Stukken betreffende het verzamelen van gegevens over beschadigde of vernielde bruggen, 1945; 65; 1 omslag
    - Sectie X - Arbeidszaken, 1.1.11
      - Ingekomen en doorslagen van uitgaande stukken, 1945; 66; 1 omslag
      - Rapporten, 1945; 67; 1 omslag
      - Stukken betreffende de personele bezetting van de gewestelijke arbeidsbureaus, 1945; 68; 1 omslag
      - Stukken betreffende onderzoek naar loonregelingen in diverse bedrijfstakken, 1945; 69; 1 omslag
      - Rapporten van de gewestelijke arbeidsbureaus, 1945; 70; 1 omslag
    - Sectie XI - Voorlichting publiek, 1.1.12
      - Ingekomen en doorslagen van uitgaande stukken, 1945; 71; 1 omslag
      - Rapporten van onderzoek van de administraties van Het Parool, De Nieuwe Nederlander, De Telex en Het Nieuws, 1945; 72; 1 omslag
    - Sectie XII - PTT, 1.1.13
      - Ingekomen en doorslagen van uitgaande stukken, 1945; 73; 1 omslag
    - Sectie XIII - Sociaal werk, 1.1.14
      - Ingekomen en doorslagen van uitgaande stukken, 1945; 74; 1 omslag
    - Sectie XIV - Onderwijs, kunsten en wetenschappen, 1.1.15
      - Stukken betreffende het onderbrengen van kinderen van N.S.B.-ers, 1945; 75; 1 omslag
    - Sectie XV - Oost- en West-Indische Zaken, 1.1.16
      - Stukken betreffende het oproepen van gepensioneerd personeel van het Koninklijk Nederlands-Indisch Leger en alle verlofgangers in Nederlands-Indische dienst, zowel militair als civiel, voor de wederopbouw van Nederlands-Indië, 1945; 76; 1 omslag
    - Bureaus, 1.1.17
      - Evacuerings- en repatriëringszaken, 1.1.17.1
        - Stukken betreffende de verzorging van gerepatrieerde krijgsgevangenen en de terugkeer van de burgerbevolking naar haar woonplaatsen, 1945; 77; 1 omslag
      - Personeel en Algemene Zaken, 1.1.17.2
        - Ingekomen bij en doorslagen van uitgaande stukken van de afdeling Algemene Zaken, 1945; 78-80; 3 omslagen
          - Algemeen, 78
          - Huisvesting, 79
          - Vorderingen, 80
        - Ingekomen bij en doorslagen van uitgaande stukken van het Informatiebureau, 1945; 81; 1 omslag
        - Stukken betreffende de behandeling van personeelsaangelegenheden, 1945; 82; 1 omslag
        - Stukken betreffende de organisatie van het Militair Gezag Zuid-Holland, 1945; 83; 1 omslag
        - Stukken betreffende diverse besprekingen waaraan door of namens de provinciale miltaire commissaris is deelgenomen, 1945; 84; 1 omslag
        - Stukken betreffende het toevoegen van S. Nieboer, tweede luitenant van het Vrouwen Hulp Korps, aan de staf belast met sociaal werk en jeugdzorg, 1945; 85; 1 omslag
      - Commissariaat Noodvoorziening B.2-gebied, 1.1.17.3
        Hulpverlening direct na de bevrijding aan "hongerprovincies". Het gebied ten noorden van de grote rivieren en ten westen van de Grebbelinie.
        - Stukken betreffende de voedselvoorziening in het B.2-gebied, 1945; 86; 1 omslag
  - Provinciale Militaire Commissaris Bloemarts 1 augustus - 26 september 1945., 1.2
    Afdelings Militaire Commissaris Bloemarts 1 oktober - 24 november 1945
    - Secretariaat, 1.2.01
      - Ingekomen en doorslagen van uitgaande stukken, 1945; 87-88; 2 omslagen
        - Afdeling Kabinet, 87
        - Afdeling Secretariaat, 88
      - Stukken betreffende de behoefte aan en het gebruik van auto's, 1945; 89; 1 omslag
      - Stukken betreffende de vordering en teruggave van schrijfmachines, 1945; 90; 1 omslag
      - Circulaires en verordeningen van de Provinciale Militaire Commissaris voor Zuid-Holland en de Afdelings Militaire Commissaris voor Zuid-Holland en Zeeland, 1945; 91; 1 omslag
      - Stukken betreffende onderzoek naar gedragingen van personen in verband met hun houding tijdens of hun positie na de bezetting, 1945; 92; 1 omslag
      - Rapport over de periode 1-15 november uitgebracht aan de Chef Staf Militair Gezag, 1945; 93; 1 stuk
      - Agenda's van ingekomen en uitgaande stukken, 1945; 94-100; 7 delen
        - Ingekomen stukken nrs. 1 - 7117 4 apr. - 10 aug., 94
        - Ingekomen stukken nrs. 7118-11222 10 aug. - 30 sep., 95
        - Ingekomen stukken alle secties 29 sep. - 29 nov., 96
        - Uitgaande stukken alle secties 23 apr. - 27 sep.; Kabinet, Huishoudelijke Dienst, Eerst Toegevoegd Officier, Vorderingen, Verpleging, Geschiedschrijving, IIIp, XII en Secretariaat 1 aug. - 30 sep., 97
        - Uitgaande stukken alle secties 4 okt. - 30 nov., 98
        - Uitgaande stukken secties I-XI en XIV A 1 aug. - 30 sep., 99
        - Ingekomen en uitgaande stukken, alfabetisch ingeschreven, mei - aug., 100
      - Rapporten van verbindingsofficieren over de algemene en politieke toestand in hun regio, 1945; 101; 1 omslag
    - Sectie I - Binnenlands bestuur, 1.2.02
      - Beschikkingen en aanzeggingen tot staking van de functie en opheffing van deze staking, 1945; 102; 1 omslag
      - Beschikkingen van de Provinciale Militaire Commissaris voor Zuid-Holland tot schorsing van ambtenaren grond van het Zuiveringsbesluit, alfabetisch geordend, 1945; 103; 1 pak
      - Doorslagen van uitgaande stukken, 1945; 104; 1 pak
      - Verslagen van vergaderingen van de Commissaris der Koningin met de burgemeesters van de grote gemeenten in Zuid-Holland, 1945; 105; 1 omslag
      - Beschikkingen waarbij aan geschorste ambtenaren en/of hun gezin een uitkering wordt toegekend ter voorziening in het noodzakelijk levensonderhoud, alfabetisch geordend, 1945; 106; 1 omslag
    - Sectie II - Juridische zaken, 1.2.03
      - Algemeen, 1.2.03.1
        - Ingekomen en doorslagen van uitgaande stukken, alfabetisch en chronologisch geordend, 1945; 107-111; 4 pakken en 1 deel